臺灣高雄地方法院民事判決
111年度雄簡字第1193號
原      告  仲信資融股份有限公司

法定代理人  陳鳳龍  
訴訟代理人  王筑萱  
            陳紀蓉  
            陳芳惠  
被      告  蘇文彥  


上列當事人間清償借款事件，經本院於民國111 年8 月2 日言詞
辯論終結，判決如下：
    主      文
被告應給付原告新臺幣伍萬柒仟肆佰參拾捌元，及自民國一０一
年十月二十七日起至民國一０四年八月三十一日止，按週年利率
百分之二十計算之利息，及自民國一０四年九月一日起至清償日
止，按週年利率百分之十五計算之利息。
被告應給付原告新臺幣貳拾柒萬壹仟參佰陸拾柒元，及自民國一
０一年十月二十七日起至清償日止，按週年利率百分之十一點八
八計算之利息，暨其逾期在六個月內者，按上開利率百分之十，
逾期超過六個月者，按上開利率百分之二十計算之違約金。每次
違約狀態最高連續收取期數為九期。
訴訟費用新臺幣貳仟肆佰參拾元由被告負擔。
本判決第一項得假執行，但被告以新臺幣伍萬柒仟肆佰參拾捌元
供擔保後免為假執行。
本判決第二項得假執行，但被告以新臺幣貳拾柒萬壹仟參佰陸拾
柒元供擔保後免為假執行。
    事實及理由
原告主張被告前向日盛國際商業銀行申辦以下業務：㈠約定以ALL
 PASS現金卡為使用工具申辦信用借款，如未依約於每月繳款截
止日前繳清最低應付金額，即視為全部到期，利息按週年利率20
% 計算，詎被告未依約繳款，迄今尚積欠本金新臺幣（下同）57
,438 元及利息未清償。㈡申辦信用貸款388,000 元，約定借款期
間自民國93 年8 月9 日起至98年8 月9 日止，利息固定按週年
利率11.88%計算。詎被告未依約還款，迄今尚積欠本金271,367 
元及利息。嗣立新資產管理股份有限公司（已於109 年8 月25日
併入原告公司，由原告行使負擔其權利義務）受讓上揭2 筆債權
，為此，爰依消費借貸及債權讓與之法律關係提起本訴，並聲明
如主文第1 項及第2 項所示之事實，業據其提出現金卡貸款申請
書、借款約定書、消費性貸款約定書、債權讓與金額明細表、債
權讓與證明書、經濟部函及報紙公告等件為證，而被告經合法通
知則未到庭爭執，亦未提出書狀作何答辯或陳述，經本院調查前
揭證據資料後，堪認原告之主張為真實且有理由，爰判決如主文
。又本件係依民事訴訟法第427 條第1 項規定適用簡易訴訟程序
所為被告敗訴之判決，依同法第389 條第1 項第3 款規定，依職
權宣告假執行。並依同法第436 條第2 項適用第392 條第2 項規
定，職權宣告被告如預供擔保，得免為假執行。
中　　華　　民　　國　　111 　年 　　8　　月　　26　　日
          　　　　高雄簡易庭  法　　　官  謝宗翰
以上正本係照原本作成。
如對本判決上訴，須於判決送達後20日內向本院提出上訴狀，同
時表明上訴理由；如已於本判決宣示後送達前提起上訴者，應於
判決送達後20日內補具上訴理由（均須按他造當事人之人數附繕
本）。
中　　華　　民　　國　　111 　年　　8 　　月　　26　　日
                              書  記  官  許弘杰